臺灣宜蘭地方法院刑事判決　　　　　　　100年度易字第682號
公　訴　人　臺灣宜蘭地方法院檢察署檢察官
被　　　告　陳仲彬
　　　　　　劉肯齊
　　　　　　劉鈺群
　　　　　　李
上列被告因竊盜案件，經公訴人提起公訴（100 年度偵字第750
號），本院判決如下：
    主  文
陳仲彬結夥三人以上竊盜，處有期徒刑陸月，如易科罰金，以新
臺幣壹仟元折算壹日。又結夥三人以上竊盜，處有期徒刑陸月，
如易科罰金，以新臺幣壹仟元折算壹日。又結夥三人以上、攜帶
兇器竊盜，處有期徒刑陸月，如易科罰金，以新臺幣壹仟元折算
壹日。應執行有期徒刑壹年肆月，如易科罰金，以新臺幣壹仟元
折算壹日。
劉肯齊結夥三人以上竊盜，處有期徒刑陸月，如易科罰金，以新
臺幣壹仟元折算壹日。又結夥三人以上竊盜，處有期徒刑陸月，
如易科罰金，以新臺幣壹仟元折算壹日。又結夥三人以上、攜帶
兇器竊盜，處有期徒刑陸月，如易科罰金，以新臺幣壹仟元折算
壹日。應執行有期徒刑壹年肆月，如易科罰金，以新臺幣壹仟元
折算壹日。
劉鈺群結夥三人以上竊盜，處有期徒刑陸月，如易科罰金，以新
臺幣壹仟元折算壹日。又結夥三人以上竊盜，處有期徒刑陸月，
如易科罰金，以新臺幣壹仟元折算壹日。又結夥三人以上、攜帶
兇器竊盜，處有期徒刑陸月，如易科罰金，以新臺幣壹仟元折算
壹日。應執行有期徒刑壹年肆月，如易科罰金，以新臺幣壹仟元
折算壹日。
李結夥三人以上竊盜，處有期徒刑陸月，如易科罰金，以新臺
幣壹仟元折算壹日。又結夥三人以上竊盜，處有期徒刑陸月，如
易科罰金，以新臺幣壹仟元折算壹日。又結夥三人以上、攜帶兇
器竊盜，處有期徒刑陸月，如易科罰金，以新臺幣壹仟元折算壹
日。應執行有期徒刑壹年肆月，如易科罰金，以新臺幣壹仟元折
算壹日。
    事  實
一、陳仲彬、劉肯齊、劉鈺群、李4 人基於意圖為自己不法所
    有之犯意聯絡，於民國99年6 月26日上午8 時前某時，在宜
    蘭縣冬山鄉○○路451 號「宜聯鋼鐵」加工廠區內之廢棄屋
    ，駕駛不詳車牌號碼之車輛，竊取置放在該廢物屋內之氫氧
    瓦斯鋼瓶1 瓶及乙炔鋼瓶1 瓶得手。
二、陳仲彬、劉肯齊、劉鈺群、李4 人基於意圖為自己不法所
    有之犯意聯絡，於99年7 月1 日上午8 時前某時，在宜蘭縣
    蘇澳鎮○○路19號前遮雨棚下，駕駛不詳車號之車輛，竊取
    黃文榮租用之氫氧瓦斯鋼瓶2 瓶及乙炔鋼瓶2 瓶得手。
三、陳仲彬、劉肯齊、劉鈺群、李4 人基於意圖為自己不法所
    有之犯意聯絡，於99年7 月2 日凌晨某時，先由陳仲彬向不
    知情之徐健毓借得車牌號碼KE－9338號自用小貨車，由陳仲
    彬、劉肯齊、劉鈺群、李先後駕駛車牌號碼KE－9338號自
    用小貨車及機車1 輛，前往宜蘭縣冬山鄉○○○路工地，以
    上述竊得之客觀上足以危害他人生命、身體之氫氧瓦斯鋼瓶
    3 瓶及乙炔鋼瓶3 瓶鋼瓶為切割工具，竊取胡大任所有之鋼
    筋及鋼板1 批（重約15公噸），得手後搬運至上述車輛上，
    由劉鈺群駕駛上開自用小貨車欲離去之際，為胡大任發覺，
    劉鈺群一時慌張失控，車輛掉入水溝無法動彈，陳仲彬、劉
    肯齊、李3 人共乘機車嚇阻胡大任，並乘機分別逃逸，經
    胡大任報警處理後，經警循線查獲上情。
四、案經胡大任訴由宜蘭縣政府警察局羅東分局報請台灣宜蘭地
    方法院檢察署檢察官偵查起訴。
    理  由
一、證據能力部分：被告以外之人於審判外之陳述，雖不符刑事
    訴訟法第159條之1至第159條之4之規定，而經當事人於審判
    程式同意作為證據，法院審酌該言詞陳述或書面陳述作成時
    之情況，認為適當者，亦得為證據；當事人、代理人或辯護
    人於法院調查證據時，知有刑事訴訟法第159條第1項不得為
    證據之情形，而未於言詞辯論終結前聲明異議者，視為有前
    項之同意，刑事訴訟法第159條之5定有明文。查本件作為認
    定事實所引用審判外之相關供述證據，固屬傳聞證據，惟公
    訴人及被告陳仲彬、劉肯齊、劉鈺群、李於審判期日均表
    示無意見而不予爭執，亦未聲明異議，審酌上開證據資料製
    作時之情況，尚無違法不當及證明力明顯過低之瑕疵，亦認
    為以之作為證據應屬適當，揆諸前開規定，認前揭證據資料
    均有證據能力。至其餘資以認定被告陳仲彬、劉肯齊、劉鈺
    群、李犯罪事實之非供述證據，亦查無有何違反法定程式
    取得之情形，均認具有證據能力。
二、訊據被告陳仲彬對於上開事實均坦承不諱，被告劉肯齊、劉
    鈺群對於犯罪事實三坦承不諱，被告劉肯齊、劉鈺群矢口否
    認有為犯罪事實一、二之犯行，被告李則矢口否認全部犯
    行，被告劉肯齊、劉鈺群均辯稱：伊沒有去宜蘭縣冬山鄉○
    ○路451 號「宜聯鋼鐵」加工廠區內之廢棄屋及蘇澳鎮○○
    路19號前遮雨棚下竊取氫氧瓦斯鋼瓶及乙炔鋼瓶，也不知道
    有這件事情云云，被告李則辯稱：伊沒有去宜蘭縣冬山鄉
    ○○路451 號「宜聯鋼鐵」加工廠區內之廢棄屋及蘇澳鎮○
    ○路19號前遮雨棚下竊取氫氧瓦斯鋼瓶及乙炔鋼瓶，也不知
    道有這件事情，伊是在不知情的情況下去宜蘭縣冬山鄉○○
    ○路工地，原本是晚上的時候，被告陳仲彬打電話請伊去宜
    蘭幫忙開貨車回來，伊跟被告陳仲彬先去宜蘭將貨車開回羅
    東之後，陳仲彬就問伊有沒有空，幫忙去載一些污水處理的
    物品，伊到現場的時候，伊才知道去偷竊，伊跟被告陳仲彬
    到現場時，被告劉肯齊、劉鈺群已經在那邊了，他們2 人在
    該處做什麼，伊不清楚，後來警察及被害人來的時候，因為
    有人在外面喊小偷，伊才知道是在偷竊，當時伊是在車上，
    車子是停放好的，伊人在車內，被告陳仲彬、劉肯齊、劉鈺
    群在車外，後來有人喊小偷，伊就不敢開車了，伊就趕快下
    車離開云云。經查：
  (一)關於犯罪事實一之部分：
    1.被告陳仲彬對於犯罪事實一坦承不諱，並據證人王樹榮於
      警詢時證述明確（見宜蘭縣政府警察局羅東分局刑案偵查
      卷宗第20頁），復有贓物認領保管單1 份、建合企業有限
      公司送貨單1 份、鋼瓶往來憑單2 份附卷可稽（見宜蘭縣
      政府警察局羅東分局刑案偵查卷宗第38頁、第51頁、第52
      頁），被告陳仲彬之自白應與事實相符，應堪採信。
    2.被告劉肯齊、劉鈺群雖矢口否認本件犯行，惟據同案被告
      陳仲彬於100 年2 月23日檢察官訊問時以證人身份證述：
      當時是由林易佑開車，開2.5 噸貨車，伊不知道車牌，好
      像是林易佑家裡的，載伊、被告劉肯齊、劉鈺群、李4
      個人，總共5 個人，林易佑沒有下車，沒有熄火，被告劉
      肯齊負責把風，其他人的下車搬，在工廠旁邊，不用進去
      ，當時沒有使用工具，都是用手搬，後來由林易佑開車，
      5 人拿去柯林那裡等情（見100 年度偵字第750 號卷第37
      頁、第38頁），又於100 年4 月15日檢察官訊問時證述：
      因為之前一些誤會，加上張俊偉從中挑撥，被告劉肯齊一
      直拖伊去，林易佑沒有去偷竊，這1 次講的才實在，上次
      因為有誤會，林易佑部分不實在等情（見100 年度偵字第
      750 號卷第65頁），於本院審理時證述：是被告劉肯齊、
      劉鈺群說要去載瓦斯鋼瓶，當時是伊、被告劉肯齊、劉鈺
      群3 人開車去的，由被告劉肯齊開車，伊與被告劉鈺群搬
      上去的，那時門沒有鎖，該處是1 個廢棄的工廠，伊等人
      就直接開門進去，當時是晚上，因為被告劉肯齊說要去柯
      林那邊偷鋼筋及鋼板會用到，被告劉肯齊說柯林的鋼筋、
      鋼板太重、太長，所以要先切割好等情（見100 年度易字
      第682 號卷第44頁、第45頁），觀諸證人陳仲彬與被告劉
      肯齊、劉鈺群係友人關係，彼此間並無仇怨糾紛，當無虛
      偽陳述以誣陷被告劉肯齊、劉鈺群之必要，而證人陳仲彬
      此等證述之內容，不僅無法推卸己責，且使其遭受刑度較
      重之加重竊盜罪嫌，證人陳仲彬此部分之證述，應具有相
      當之可信度，被告劉肯齊、劉鈺群空言否認犯行，自屬無
      據。
    3.被告李於本院審理時雖以前揭情詞置辯，而同案被告陳
      仲彬於本院審理時雖亦證述：被告李及林易佑都沒有去
      ，偵查中伊是記錯了，之後伊有跟檢察官更正被告李及
      林易佑都沒有去云云（見100 年度易字第682 號卷第44頁
      、第45頁），然觀諸證人陳仲彬於100 年2 月23日檢察官
      訊問時之證述內容，其明確證述被告李確有參與本件犯
      行，於100 年4 月15日檢察官訊問時，其又以證人身份證
      述前1 次訊問中僅有關於林易佑之部分證述錯誤，並無更
      正關於被告李之部分，是證人陳仲彬於本院審理時翻異
      此部分之證述，自難令人採信；另參酌證人陳仲彬於本院
      審理時證述：伊與被告李的交情比較好等語（見100 年
      度易字第682 號卷第41頁），證人陳仲彬與被告李係友
      人關係，彼此間不僅無仇怨糾紛，又具有一定交情，證人
      陳仲彬於偵查中當無構陷被告李之惡念存在，於100 年
      2 月23日檢察官訊問時，檢察官又分別訊問其本件3 次竊
      盜犯行之分工情形為何，證人陳仲彬當無誤解檢察官之問
      題而為錯誤回答之可能性，且上開筆錄均經證人陳仲彬核
      閱無誤後始簽名，是其於本院審理時翻異證述，顯為偏頗
      被告李，而不足採信。
  (二)關於犯罪事實二之部分：
    1.被告陳仲彬對於犯罪事實二坦承不諱，並據證人黃文榮於
      警詢時證述明確（見宜蘭縣政府警察局羅東分局刑案偵查
      卷宗第23頁），復有贓物認領保管單1 份附卷可稽（見宜
      蘭縣政府警察局羅東分局刑案偵查卷宗第37頁），被告陳
      仲彬之自白應與事實相符，應堪採信。
    2.被告劉肯齊、劉鈺群雖矢口否認本件犯行，惟據同案被告
      陳仲彬於檢察官訊問時以證人身份證述：本件也是由林易
      佑開車，同樣是伊、被告劉肯齊、劉鈺群、李、林易佑
      5 個人，分工情形也是一樣，一樣拿去柯林那裡偷鋼鐵，
      被告劉肯齊說要先回林易佑家裡休息，所以下午才去偷，
      幾點已經忘記了等情（見100 年度偵字第750 號卷第38頁
      ），又於100 年4 月15日檢察官訊問時證述：因為之前一
      些誤會，加上張俊偉從中挑撥，被告劉肯齊一直拖伊去，
      林易佑沒有去偷竊，這1 次講的實在，上次因為有誤會，
      林易佑部分不實在等情（見100 年度偵字第750號卷第65
      頁），於本院審理時證述：是被告劉肯齊與被告劉鈺群說
      要去載瓦斯鋼瓶，當時是伊、被告劉肯齊、劉鈺群3 人開
      車去的，由被告劉肯齊開車，伊與被告劉鈺群搬上去的，
      是放在住家的旁邊，有1 個遮雨棚的下面，當時是晚上，
      因為被告劉肯齊說要去柯林那邊偷鋼筋及鋼板會用到，被
      告劉肯齊說那邊的鋼筋、鋼板太重、太長，所以要先切割
      好等情（見100 年度易字第682 號卷第45頁），觀諸證人
      陳仲彬與被告劉肯齊、劉鈺群係友人關係，彼此間並無仇
      怨糾紛，當無虛偽陳述以誣陷被告劉肯齊、劉鈺群之必要
      ，而證人陳仲彬此等證述之內容，不僅無法推卸己責，且
      使其遭受刑度較重之加重竊盜罪嫌，證人陳仲彬此部分之
      證述，應具有相當之可信度，被告劉肯齊、劉鈺群空言否
      認犯行，自屬無據。
    3.被告李於本院審理時雖以前揭情詞置辯，而同案被告陳
      仲彬於本院審理時雖亦證述：被告李及林易佑都沒有去
      ，偵查中伊是記錯了，之後伊有跟檢察官更正被告李及
      林易佑都沒有去云云（見100 年度易字第682 號卷第44頁
      、第45頁），然觀諸證人陳仲彬於100 年2 月23日檢察官
      訊問時之證述內容，其明確證述被告李確有參與本件犯
      行，於100 年4 月15日檢察官訊問時，其又以證人身份證
      述前1 次訊問中僅有關於林易佑之部分證述錯誤，並無更
      正關於被告李之部分，是證人陳仲彬於本院審理時翻異
      此部分之證述，自難令人採信；另參酌證人陳仲彬於本院
      審理時證述：伊與被告李的交情比較好等語（見100 年
      度易字第682 號卷第41頁），證人陳仲彬與被告李係友
      人關係，彼此間不僅無仇怨糾紛，又具有一定交情，證人
      陳仲彬於偵查中當無構陷被告李之惡念存在，於100 年
      2 月23日檢察官訊問時，檢察官又分別訊問其本件3 次竊
      盜犯行之分工情形為何，證人陳仲彬當無誤解檢察官之問
      題而為錯誤回答之可能性，且上開筆錄均經證人陳仲彬核
      閱無誤後始簽名，是其於本院審理時翻異證述，顯為偏頗
      被告李，而不足採信。
  (三)關於犯罪事實三之部分：
    1.被告陳仲彬、劉肯齊、劉鈺群對於犯罪事實三均坦承不諱
      ，並據證人胡大任、徐健毓、林承邦於警詢及證人胡大任
      於檢察官訊問時證述明確（見宜蘭縣政府警察局羅東分局
      刑案偵查卷宗第26頁、第28頁至第31頁、100 年度偵字第
      750 號卷第80頁、第81頁、第102 頁），復有贓物認領保
      管單3 份及車輛詳細資料報表1 份附卷可稽（見宜蘭縣政
      府警察局羅東分局刑案偵查卷宗第36頁、第39頁、第53頁
      、100 年度偵字第750 號卷第103 頁），被告陳仲彬、劉
      肯齊、劉鈺群之自白應與事實相符，應堪採信。
    2.被告李雖否認犯行，然觀諸被告李於檢察官訊問時先
      辯稱：伊從台北回來，伊去找林易佑，是被告陳仲彬跟伊
      騎機車去宜蘭向被告陳仲彬做污水處理的老闆借車，之後
      伊幫被告陳仲彬開回羅東，車牌號碼伊已經忘記了，被告
      陳仲彬沒有駕照，所以叫伊跟他去宜蘭借車，當天晚上被
      告陳仲彬說要開去三星過去柯林那邊，他們說是要去工地
      載東西，伊有去，伊只有在車上等他們，他們在搬東西，
      搬工地危險警示牌，伊看到被告劉肯齊、陳仲彬、劉鈺群
      在現場，林易佑後來騎機車過來看一下就走，伊沒有跟他
      們搬鋼板、鋼筋，，原本伊坐在車上，後來伊知道他們是
      要去偷東西，伊就不開了，伊就先走路離開現場，事後伊
      聽他們講才知道，伊沒有跟他們騎機車離開，也沒有碰到
      被害人，伊去1 個小時左右就離開了，後來因為外面有人
      來，伊跟被告劉肯齊講外面有人看，他們很緊張，沒有講
      話，伊就說先走了，後來伊才知道他們是去偷東西，當然
      這台車伊也不開了，伊是跟他們一起去沒有錯，但是去之
      前，伊不知道他們是要去偷東西，這1 個多小時間，伊沒
      有看到他們要去偷東西，伊看到的是他們搬路邊橘色施工
      警示牌，當時伊是開照片上那台貨車沒有錯，但是伊看到
      的並不是搬照片上的這些鋼筋云云（見100 年度偵字第75
      0 號卷第73頁至第75頁），於本院準備程序時辯稱：伊是
      不知情的情況下去的，原本是晚上的時候被告陳仲彬打電
      話請伊去宜蘭將自用小客車幫忙開回來，伊跟被告陳仲彬
      去宜蘭開回羅東之後，被告陳仲彬就問伊有沒有空，幫忙
      去載一些污水處理的東西，伊到現場的時候，伊才知道去
      去偷竊，伊跟被告陳仲彬到現場的時候，被告劉肯齊、劉
      鈺群已經在那邊了，他們2 個人在該處做什麼，伊不清楚
      ，是後來警察及被害人來的時候，因為有人在外面喊小偷
      ，伊才知道是在偷竊，當時伊是在車上，車子是停放好的
      ，伊在車內，被告劉肯齊、劉鈺群、陳仲彬是在車外，後
      來有人來、喊小偷，伊就不敢開了，伊就下車趕快離開云
      云（見100 年度易字第682 號卷第28頁），於本院審理時
      又改稱：於99年7 月1 日下午伊從臺北回來後打電話給被
      告陳仲彬，伊問被告陳仲彬在做什麼，被告陳仲彬說他在
      被告劉肯齊的住處，他們在聊天喝酒，問伊要不要過來，
      伊過去以後，被告陳仲彬才跟伊說，叫伊晚一點陪他去宜
      蘭開車回來，他要去載一些工具，伊是先到被告劉肯齊的
      家之後，晚上天黑之後，伊才去宜蘭開那台貨車回來的，
      回來之後，伊在被告劉肯齊家裡喝酒，到很晚的時候，被
      告陳仲彬說要出門去工地載東西，伊就問被告陳仲彬說你
      們要去那裡，被告陳仲彬說要去載東西，然後伊就說好阿
      一起去，不然伊也不知道要做什麼，伊記得由伊開車過去
      ，到工地的時候，伊就在工地的外面等他們，他們就進去
      工地搬，伊坐在車上等他們，他們進去多久伊不知道，因
      為當時伊有喝一點酒，伊就躺在車上睡覺，伊只記得蚊子
      很多，後來伊印象中發現車子有震動，伊就醒來一下，天
      快亮的時候被告劉肯齊就叫伊醒來，問伊有沒有辦法開車
      ，伊說伊很累沒有辦法開車，就從副駕駛座爬到駕駛座下
      車，伊發現1 台自用小客車及4 、5 個人在工地外面路口
      處，對著伊等人指指點點，當時伊跟被告劉肯齊、劉鈺群
      、陳仲彬在車邊，伊就問說那裡為何有人，伊只是順口說
      那裡為何有人，伊並是要刻意告訴他們有人來了怎麼辦，
      大家就開始緊張，伊覺得事情不單純，因為從晚上搬到天
      亮，當時伊就在車外面，伊就往外衝，被告劉鈺群去開車
      ，被告劉鈺群開車掉到水溝，被告劉鈺群就往後衝，當時
      伊看到被告劉肯齊騎機車，伊就跑去讓被告劉肯齊載，伊
      不知道發生什麼情形，後來伊上了機車以後，被告陳仲彬
      也跑上機車，伊等人就離開了云云，觀諸被告李對於為
      何到該處、到該處後作何事情、如何離開現場、其在該處
      看見被告劉肯齊、劉鈺群、陳仲彬搬運何種物品、經人發
      現之後之反應等情，於偵、審中所述均不一致，被告李
      之供述，以啟人疑竇；觀諸被告李深夜與被告劉鈺群、
      劉肯齊、陳仲彬深夜駕駛自用小貨車至該工地搬運物品，
      已不合常理，而被告李對於被告陳仲彬、劉鈺群、劉肯
      齊使用氫氧瓦斯鋼瓶3 瓶及乙炔鋼瓶3 瓶鋼瓶切割鋼板，
      並搬運大量鋼筋、鋼板至該自用大貨車上，若依被告李
      所述，其均待在該自用小貨車上，被告李豈會對車外狀
      況完全不知情？又被告李若僅是單純幫友人開車至該處
      ，隨即在該輛自用小貨車睡覺，其未參與被告劉肯齊、劉
      鈺群、陳仲彬竊取鋼筋、鋼板等犯行，其於檢察官訊問時
      自可坦然陳述該日其所目擊之經過，然其卻虛偽陳述被告
      劉肯齊、劉鈺群、陳仲彬當日係搬運橘色警示牌，顯見其
      對於案發經過均推諉卸責；另參酌本件其等竊盜所使用之
      自用小貨車係停放在戶外，於天亮之時有人經過亦無特殊
      之處，然被告李看見他人經過，隨即告知同案被告劉肯
      齊、劉鈺群、陳仲彬，亦馬上逃離現場，顯見其本即知悉
      被告劉肯齊、劉鈺群、陳仲彬駕駛自用小貨車至該處之目
      的係為了竊取鋼筋、鐵板，而其在現場係為了替被告劉肯
      齊、劉鈺群、陳仲彬注意有無他人經過，而為渠等把風無
      訛，被告李上開所辯，均無足採。
    3.同案被告陳仲彬、劉肯齊於本院審理時雖均證述被告李
      並未參與本案，然觀諸證人陳仲彬於本院審理時證述：99
      年7 月2 日晚上9 、10時許，伊與被告劉肯齊先開自用小
      貨車過去，後來被告劉鈺群與被告李騎機車過來，是被
      告劉肯齊提議去那邊偷的，也是被告劉肯齊聯絡被告劉鈺
      群、李過去，是由被告劉肯齊聯繫被告劉鈺群，至於被
      告劉肯齊如何聯繫被告劉鈺群伊並不清楚，被告劉肯齊用
      燒焊工具先切割鋼鐵，伊在那邊把風，被告劉鈺群與被告
      李來之後，換成被告劉肯齊1 個人切割，伊跟被告劉鈺
      群將切割好的搬上車，切割的地點就在貨車旁邊而已，被
      告李當時不知道伊等人在那邊做什麼事情，被告劉肯齊
      就叫被告李在自用小貨車上等，被告劉鈺群跟伊把被告
      劉肯齊分解好的鋼鐵搬上貨車，被告李當時在貨車的副
      駕駛座等，被告李當時很累準備要離開，當被告李要
      下車時，聽到外面有人開車的聲音，被告李趕快下車跟
      伊等人說外面有人來，當時伊等人在貨車後面搬東西，不
      知道有人來，被告李就下車跟伊們說外面有人來，被告
      李以為是工地的人來了，當時被告李剛從駕駛座下車
      ，看到有人來，被告李以為是與伊一起在工地作的人，
      所以被告李就跟伊及被告劉鈺群講說有人來了，應該是
      你們的人，之後被告劉肯齊就叫被告劉鈺群把貨車開出去
      現場，然後由被告劉肯齊騎機車載伊跟被告李趕快跑出
      去，伊看到被告劉鈺群把車子開進去水溝裡面，車子就陷
      在水溝裡，之後伊、被告劉肯齊、李先走了，被告劉鈺
      群下車以後就跑走了，被告李沒有問伊等人深夜在該處
      做什麼事情，應該是被告李自己知道心裡知道伊等人在
      偷東西，所以被告李後來有說要先走，被告李也一直
      坐在車上，沒有幫忙搬云云（見100 年度易字第682 號卷
      第41頁至第49頁），證人劉肯齊於於本院審理時證述：自
      用小貨車開回來的時候已經是晚上，伊、被告劉鈺群、陳
      仲彬、李都在伊租房子的地方聊天、喝酒，是被告李
      開貨車載被告陳仲彬、劉鈺群，伊騎機車，該處地點是由
      被告陳仲彬提議的，被告陳仲彬是去借該自用小貨車的前
      1 天就已經在跟伊及被告劉鈺群一起商量去偷鋼筋，被告
      李幫忙被告陳仲彬將貨車開回來，伊不知道被告李為
      何一起待在伊的租屋處且為何又一起去工地，被告李沒
      有問伊為何要到該處，伊不知道被告李有沒有問別人，
      被告李將車子開到工地那邊之後，就開始睡覺，車子是
      停在比較前頭，切割是在比較後頭，由伊負責切割，被告
      陳仲彬、劉鈺群負責搬運上車，伊先全部切割好之後，伊
      就把貨車往後開，開到切割的地方，再由被告陳仲彬及被
      告劉鈺群負責搬運上車，當時被告李都在副駕駛座睡覺
      ，被告李不知道伊等人要去偷東西，伊等人只有要被告
      李幫忙開車，沒有要被告李做什麼，那時伊並沒有找
      被告李來開車，伊也不知道被告陳仲彬為何要找被告李
      來幫忙開車，該處很偏僻，看出去就可以看到馬路了，
      如果有車子進來的話，很遠就可以看到，不用被告李把
      風，當時伊在現場也沒有聽到有人喊小偷，當天亮時了，
      東西都已經搬上車了，已經準備要走了，被告李有到後
      面說有人來了云云（見100 年度易字第682 號卷第51頁至
      第58頁），於本院審理時又曾改稱：好像被告李沒有到
      後面說有人來了，當時已經準備要走了，被告李都在睡
      覺，被告劉鈺群沒有駕照的，只有被告李有駕照，所以
      才叫被告李開過去云云（見100 年度易字第682 號卷第
      58頁），觀諸渠2 人對於被告李為何會到達該處、在該
      處後作何事情、如何告知有人接近等情，不僅渠等之證述
      有重大歧異，亦與被告李之辯解不同，渠等之證述顯均
      不可採信。
    4.參酌同案被告陳仲彬於警詢時以證人身份證述：是林易佑
      及被告劉肯齊提議要行竊，他們2 人叫伊去借貨車，伊借
      到貨車之後，伊與被告劉肯齊前往工地內先用切割器將鋼
      鐵切割，後來林易佑與被告李騎機車前來幫忙，將切割
      後之鋼鐵搬上貨車，搬到一半時林易佑有事先騎機車回去
      ，換被告劉鈺群騎乘同樣的機車前來共同行竊，直到被害
      人發現才逃離現場等情（見宜蘭縣政府羅東分局刑案偵查
      卷宗第4 頁背面、第5 頁），於100 年2 月23日檢察官訊
      問時證述：由伊借車，伊、被告劉肯齊、劉鈺群、李、
      林易佑到柯林那裡，車是被告劉肯齊開的，林易佑與被告
      李騎機車跟在後面，是在一個空地，旁邊沒有房子，要
      至該處偷鋼鐵，當時已經是隔天凌晨，5 人將鋼瓶搬下來
      ，林易佑也有下車幫忙搬，由被告劉肯齊負責切，切好之
      後，伊等人一起將鋼鐵搬上自用小貨車，搬上車後，地主
      已經到了，伊等人就下車全部跑掉等情（見100 年度偵字
      第750 號卷第38頁），又於100 年4 月15日檢察官訊問時
      證述：因為之前一些誤會，加上張俊偉從中挑撥，被告劉
      肯齊一直拖伊去，林易佑沒有去偷竊，車子是被告劉肯齊
      開的，而且焊接器材也只有被告劉肯齊會用，是被告劉肯
      齊開車載伊去的，被告劉肯齊叫伊去把風，被告劉肯齊在
      切，焊接器沒有人會用等情（見100 年度偵字第750 號卷
      第65頁），同案被告劉肯齊於警詢時以證人身份證述：99
      年7 月2 日有到宜蘭縣冬山鄉○○村○○○路光華段437
      號工地偷竊，伊自己騎乘重型機車前往，被告陳仲彬、劉
      鈺群、李共同搭載一輛自用小客車前往，當時是被告劉
      鈺群提議要到工地內行竊，說該工地內鐵放很久已經生鏽
      了，好像沒有人等語（見宜蘭縣政府羅東分局刑案偵查卷
      宗第8 頁背面、第9 頁），同案被告劉鈺群於警詢時以證
      人身份證述：是被告劉肯齊邀伊及被告陳仲彬、李前往
      宜蘭縣冬山鄉柯林孤兒院後面工地載運鋼筋、鋼板，伊是
      臨時被叫去的，是被告劉肯齊、陳仲彬、李進入工地內
      行竊該批鋼筋、鋼板的，伊是在外面把風，是被告陳仲彬
      駕駛自用小貨車載被告劉肯齊、李先到現場，伊是之後
      騎被告劉肯齊的機車過去情（見宜蘭縣政府羅東分局刑案
      偵查卷宗第8 頁背面、第9 頁），證人陳仲彬、劉肯齊、
      劉鈺群於警詢、檢察官訊問時均證述被告李有參與本件
      犯行，觀諸證人陳仲彬、劉肯齊、劉鈺群與被告李均無
      仇怨糾紛，當無虛偽陳述以誣陷被告李之必要，渠等3
      人偵查中所證述之分工情節雖有歧異，然對於被告李有
      參與本件竊盜犯行之部分均屬一致，若被告李當日僅係
      在不知情之情形下跟隨渠等到柯林工地，渠等於偵查中不
      僅無人提及，更明確證述被告李有參與本件竊盜犯行，
      參酌警詢及檢察官訊問時，證人陳仲彬、劉肯齊、劉鈺群
      應無考量渠等證述對被告李之利害關係，此部分之證述
      應與事實相符，被告李亦有參與本件犯行，應堪認定。
  (四)綜上所述，被告劉肯齊、劉鈺群、李所辯，均不足採信。
    本件事證明確，被告陳仲彬、劉肯齊、劉鈺群、李犯行堪
    以認定，應依法論科。
三、按被告陳仲彬、劉肯齊、劉鈺群、李行為後，刑法第321
    條於100 年1 月26日修正公布，100 年1 月28日施行，修正
    前刑法第321 條原規定：「犯竊盜罪而有左列情形之一者，
    處六月以上、五年以下有期徒刑：一、於夜間侵入住宅或有
    人居住之建築物、船鑑或隱匿其內而犯之者。二、毀越門扇
    、牆垣或其他安全設備而犯之者。三、攜帶兇器而犯之者。
    四、結夥三人以上而犯之者。五、乘火災、水災或其他災害
    之際而犯之者。六、在車站或埠頭而犯之者。前項之未遂犯
    罰之」。而修正後刑法第321 條則規定：「犯竊盜罪而有下
    列情形之一者，處六月以上、五年以下有期徒刑，得併科新
    臺幣十萬元以下罰金：一、侵入住宅或有人居住之建築物、
    船艦或隱匿其內而犯之者。二、毀越門扇、牆垣或其他安全
    設備而犯之者。三、攜帶兇器而犯之者。四、結夥三人以上
    而犯之者。五、乘火災、水災或其他災害之際而犯之者。六
    、在車站、埠頭、航空站或其他供水、陸、空公眾運輸之舟
    、車、航空機內而犯之者。前項之未遂犯罰之」。此次修正
    不僅於第321條第1 項第1 款、第6 款之構成要件有所變動
    ，本條之法定刑亦加重為得併科罰金新臺幣10萬元以下罰金
    。本件被告陳仲彬、劉肯齊、劉鈺群、李所為犯行，因第
    321 條第1 項第3 款、第4款構成要件未變動，是不論新、
    舊法，均構成第321 條第1 項第3 款、第4 款之加重竊盜罪
    ，惟比較修正前、後之第321 條加重竊盜罪之法定刑，以修
    正前之規定較有利於被告陳仲彬、劉肯齊、劉鈺群、李，
    是依刑法第2 條第1 項規定，本件應適用修正前刑法第321
    條第1 項第3 款規定。
四、核被告陳仲彬、劉肯齊、劉鈺群、李就犯罪事實一、二所
    為，係犯刑法第321 條第1 項第4 款之結夥三人以上竊盜罪
    ，就犯罪事實三所為，係犯刑法第321 條第1 項第3 款、第
    4 款之結夥三人以上、攜帶兇器竊盜罪。被告陳仲彬、劉肯
    齊、劉鈺群、李，就上開竊盜行為，有犯意聯絡及行為分
    擔，應依刑法第28條規定，論以共同正犯。爰審酌被告陳仲
    彬、劉肯齊、劉鈺群、李正值青年，不思以正當方式獲取
    財物，恃竊盜他人財物營生，價值偏差，對被害人所生危害
    與滋擾非輕，甚危害社會秩序之平和，所為非當，被告陳仲
    彬坦承犯行，被告劉肯齊、劉鈺群否認部分犯行，被告李
    否認全部犯行，暨考量其等犯罪之動機、目的、手段、竊得
    物品之價值，業經被害人領回，被告李前無犯罪紀錄，素
    行尚稱良好等一切情狀，分別量處如主文所示之刑，並均諭
    知易科罰金之折算標準，暨定其應執行刑及諭知易科罰金之
    折算標準，以示懲戒。
據上論斷，應依刑事訴訟法第284 條之1 、第299 條第1 項前段
，刑法第28條、第41條第1 項前段、第8 項，修正前刑法第321
條第1 項第3 款、第4 款、判決如主文。
本案經檢察官陳錦雯到庭執行職務。
中    華    民    國  100     年    12    月    15    日
                  刑事第二庭  法  官  張淑華
以上正本證明與原本無異。
如不服本判決應於收受本判決後10日內向本院提出上訴書狀，並
應敘述具體理由。若未敘述理由者，應於上訴期間屆滿後20日內
向本院補提理由書狀(均須按他造當事人之人數附繕本)。
                              書記官  葉書毓
中    華    民    國  100     年    12    月    15    日
附錄本案論罪科刑法條
中華民國刑法(94.02.02)第321條（加重竊盜罪）
犯竊盜罪而有左列情形之一者，處6月以上、5年以下有期徒刑：
一  於夜間侵入住宅或有人居住之建築物、船艦或隱匿其內而犯
    之者。
二  毀越門扇、牆垣或其他安全設備而犯之者。
三  攜帶兇器而犯之者。
四  結夥三人以上而犯之者。
五  乘火災、水災或其他災害之際而犯之者。
六  在車站或埠頭而犯之者。
前項之未遂犯罰之。